臺灣新竹地方法院刑事判決
111年度訴字第402號
公  訴  人  臺灣新竹地方檢察署檢察官
被      告  翁玉珍


選任辯護人  洪大明律師
            鄭玉金律師
被      告  朱庸  


上列被告等因偽造文書案件，經檢察官提起公訴（111年度偵字
第4381號），被告等於本院準備程序時為有罪之陳述，經本院裁
定適用簡式審判程序，判決如下：
    主      文
翁玉珍共同犯行使偽造私文書罪，處有期徒刑參月，如易科罰金
，以新臺幣壹仟元折算壹日。緩刑貳年，並應於判決確定後壹年
內向公庫支付新臺幣參萬元。
朱庸共同犯行使偽造私文書罪，處有期徒刑貳月，如易科罰金，
以新臺幣壹仟元折算壹日。緩刑貳年，並應於判決確定後壹年內
向公庫支付新臺幣貳萬元。
    事實及理由
一、本案犯罪事實及證據，除證據部分補充被告翁玉珍、朱庸於
    本院準備程序及簡式審判程序中之自白外（見本院卷第45至
    46頁、第66至67頁），餘均引用檢察官起訴書之記載（如附
    件）。
二、論罪科刑：
（一）核被告2人所為，均係犯刑法第216條、第210條之行使偽
      造私文書罪。又被告2人盜用印文之行為，係偽造私文書
      之階段行為；而偽造私文書後持以行使，其偽造之低度行
      為亦應為行使之高度行為所吸收，均不另論罪。被告2人
      就上開犯行，彼此間有犯意聯絡及行為分擔，均應論以共
      同正犯。
（二）爰審酌被告2人均無其他經判處有期徒刑以上之罪之刑事
      前科紀錄，素行尚可，明知未獲告訴人陳錫潘或中華大學
      城管委會之授權，仍以告訴人及中華大學城管委會之名義
      提出文件，損害告訴人及中華大學城管委會之利益，法治
      觀念顯有不足，惟念及被告2人於本院坦認犯行，態度尚
      佳，並考量其等犯罪動機係因便宜行事，暨被告翁玉珍自
      述為高中畢業之智識程度，已婚尚無子女，目前為家管，
      與先生同住，經濟狀況小康，沒有債務；被告朱庸自述國
      中畢業之智識程度，已婚有1名子女，目前從事社區總幹
      事，月收入約新臺幣（下同）4萬元，與妻子、子女同住
      ，經濟狀況普通，無負債等一切情狀（見本院卷第67頁）
      ，分別量處如主文所示之刑，並均諭知易科罰金之折算標
      準。
三、緩刑宣告之說明：
　  查被告翁玉珍、朱庸2人均未曾因故意犯罪而受有期徒刑以
    上刑之宣告，有臺灣高等法院被告前案紀錄表在卷可稽，考
    量被告2人至本院終能坦承犯行，已有悔悟之心，信其等經
    此偵審程序當知所警惕而無再犯之虞，且為免短期自由刑之
    流弊，本院衡酌各情，認被告2人所受刑之宣告以暫不執行
    為適當，爰均依刑法第74條第1項第1款之規定，宣告緩刑2
    年，併為促其等日後更加重視法規範秩序、強化法治觀念，
    並敦促其等確實惕勵改過，知所警惕，爰併均依刑法第74條
    第2項第4款之規定，諭知被告2人應於如主文所示之期間內
    ，向公庫支付如主文所示之金額，以勵自新。
四、本案偽造之「中華大學城管委會」、「陳錫潘」之印文各1
    枚，乃盜用他人真正印章所蓋之印文，並非偽造之印文，故
    無宣告沒收之餘地。至上開公文已交付予新竹市政府而行使
    ，已非屬被告所有之物，爰亦不予宣告沒收，附此敘明。
五、據上論斷，應依刑事訴訟法第273條之1第1項、第299條第1
    項前段、第310條之2、第454條第2項，判決如主文。
本案經檢察官張凱絜提起公訴，檢察官邱宇謙到庭執行職務。
中　　華　　民　　國　　111 　年　　11　　月　　4 　　日
                  刑事第七庭      法　官      王榮賓
以上正本證明與原本無異。
如不服本判決應於收受送達後20日內向本院提出上訴書狀，並應
敘述具體理由；其未敘述上訴理由者，應於上訴期間屆滿後20日
內向本院補提理由書（均須按他造當事人之人數附繕本）「切勿
逕送上級法院」。告訴人或被害人如對於本判決不服者，應具備
理由請求檢察官上訴，其上訴期間之計算係以檢察官收受判決正
本之日期為準。
中　　華　　民　　國　　111 　年　　11　　月　　4 　　日
                                  書記官       蘇鈺婷

附錄本案所犯法條：
刑法第210條
偽造、變造私文書，足以生損害於公眾或他人者，處5年以下有
期徒刑。
刑法第216條
行使第210條至第215條之文書者，依偽造、變造文書或登載不實
事項或使登載不實事項之規定處斷。

附件：臺灣新竹地方檢察署檢察官起訴書　
                                     111年度偵字第4381號
　　被　　　告　翁玉珍　女　49歲（民國00年0月00日生）
　　　　　　　　　　　　住○○市○○區○○街00巷00號6樓
　　　　　　　　　　　　國民身分證統一編號：Z000000000號
　　　　　    　朱   庸 男　61歲（民國00年0月0日生）
　　　　　　　　　　　　住新竹縣○○鄉○○村○○街00號
　　　　　　　　　　　　國民身分證統一編號：Z000000000號
上列被告等因偽造文書案件，已經偵查終結，認應該提起公訴，
茲將犯罪事實及證據並所犯法條分敘如下：
　　　  犯罪事實
一、翁玉珍為中華大學城公寓大廈管理委員會(下稱中華大學城
    管委會)財務委員，朱庸於民國110年7月至同年11月間擔任
    中華大學城管委會總幹事。緣因民眾向新竹市政府告發翁玉
    珍所居住之新竹市○○區○○街00巷00號6樓及29號6樓有於共同
    走廊私設門扇之情形，經新竹市政府於110年11月3日行文中
    華大學城管委會要求將處理情形回覆，詎翁玉珍、朱庸未經
    取得中華大學城管委會、主任委員陳錫潘同意或授權，共同
    基於行使偽造私文書之犯意聯絡，由翁玉珍於110年11月某
    日，指示朱庸在中華大學城管委會管理中心(址設新竹市○○
    區○○街00巷00號3樓)，以中華大學城管委會名義逕自繕打發
    文日期110年3月26日(日期誤繕)、主旨為「有關民眾反映社
    區住○○○○○街00巷○00號6樓及29號6樓於共同走廊私設門扇，
    致影響其他住戶權益1案說明」之回覆新竹市政府函文，套
    用主任委員陳錫潘職銜，並蓋用朱庸所保管、用於收文之中
    華大學城管委會印章於上開函文上，交由翁玉珍寄送新竹市
    政府，以此方式行使該函文，致生損害於中華大學城管委會
    及陳錫潘。嗣後經陳錫潘向新竹市政府都市發展處申請調閱
    複印資料始知上情。
二、案經陳錫潘訴由新竹市警察局第三分局報告偵辦。
　　　  證據並所犯法條
一、證據清單暨待證事實:
編號 證據方法 待證事實 1 被告翁玉珍警詢、偵查中供述 被告翁玉珍坦承指示被告朱庸以中華大學城管委會名義製作函文回新竹市政府，惟矢口否認有何偽造文書犯行，辯稱:發現市政府來函檢舉內容是伊家，經詢問市政府承辦人表示，需由管委會發文函覆，才會請總幹事朱庸發文，函文上「中華大學城社區管理委員會」大印是總幹事蓋的，至於主任委員陳錫潘字樣應是電腦文件檔內建格式，並表示平時關於大樓財務支出才需由管委會決議，其他社區大小事則由有空委員協助總幹事發文等語。 2 被告朱庸警詢、偵查中供述 被告朱庸坦承以中華大學城管委會名義製作回覆新竹市政府之函文，惟矢口否認有何偽造文書犯行，辯稱:係由財務委員翁玉珍叫他發文的，函文上「中華大學城社區管理委員會」章是他蓋的，是參照以前發文內容，伊所保管之大章用於公文回函、發公告，及財務委員有權獨自對外發文等語。 3 告訴人陳錫潘警詢、偵查中指訴 被告翁玉珍、朱庸未經中華大學城管委會及告訴人同意，逕自以中華大學城管委會名義發文給新竹市政府。 4 偽造之中華大學城管委會110年3月26日函文(日期誤繕) 佐證被告翁玉珍、朱庸共同行使偽造函文之事實。 5 新竹市政府110年11月3日函文 民眾向新竹市政府告發被告翁玉珍所居住之新竹市○○區○○街00巷00號6樓及29號6樓有於共同走廊私設門扇之情形，經新竹市政府於110年11月3日行文中華大學城管委會要求將處理情形回覆。 6 中華大學城管委會對外發文所使用之印章及告訴人個人印章印文 偽造之中華大學城管委會110年3月26日函文非蓋用中華大學城管委會對外發文所使用之印章及告訴人個人印章。 7 中華大學城管委會111年4月19日回覆新竹市政府之函文 該函文格式、中華大學城管委會用印及回覆內容與前揭偽造之中華大學城管委會110年3月26日函文迥異。 
二、核被告翁玉珍、朱庸所為，係共犯刑法第216條、第210條之
    行使偽造私文書罪嫌。被告朱庸偽造「中華大學城管委會」
    、「陳錫潘」印文，為偽造私文書之部分行為，偽造私文書
    業經被告翁玉珍寄交新竹市政府而行使，其偽造之低度行為
    ，應為行使之高度行為所吸收，不另論罪。被告翁玉珍、朱
    庸，就上開行使偽造私文書犯行，有犯意聯絡與行為分擔，
    請論以共同正犯。偽造之「中華大學城管委會」、「陳錫潘
    」印文，請依刑法第219條宣告沒收。
三、依刑事訴訟法第251條第1項提起公訴。
　　此      致
臺灣新竹地方法院
中　　華　　民　　國　 111　  年　  5     月　　10    日
                          　　檢　察　官　張凱絜
本件正本證明與原本無異
中　　華　　民　　國　 111　　年　　5     月　　19　　日
　　　　　　　　　　　　　　　書　記　官  許戎豪
參考法條:
中華民國刑法第210條
（偽造變造私文書罪）
偽造、變造私文書，足以生損害於公眾或他人者，處 5 年以下
有期徒刑。
中華民國刑法第216條
（行使偽造變造或登載不實之文書罪）
行使第 210 條至第 215 條之文書者，依偽造、變造文書或登載
不實事項或使登載不實事項之規定處斷。